【裁判字號】    90,上易,2933
【裁判日期】    901005
【裁判案由】    侵占
【裁判全文】
臺灣高等法院刑事判決                            九十年度上易字第二九三三號
    上  訴  人  臺灣桃園地方法院檢察署檢察官
    上  訴  人
    即  被  告  甲○○
右上訴人等因被告侵占案件，不服臺灣桃園地方法院九十年度易字第八二三號，中華
民國九十年五月十五日第一審判決（起訴案號：臺灣桃園地方法院檢察署八十九年度
偵字第一八三二六號）提起上訴，本院判決如左：
    主  文
上訴駁回。
    事  實
一、甲○○係桃園縣中壢市○○路一一四巷五號一樓維廣食品有限公司（下稱維廣公
    司）聘僱之業務員，負責向維廣公司之客戶收取攤位租金，前於民國八十八年中
    ，侵占業務上所持有之維廣公司款項新台幣（下同）八十萬餘元（業經臺灣桃園
    地方法院於八十九年八月二十二日，以八十九年度壢簡字第一一二號判處有期徒
    刑六月，緩刑三年確定），經維廣公司辭退。嗣因甲○○一再表示悔意，維廣公
    司乃於八十九年三月間重新聘僱為業務員，詎甲○○竟不知悔改，另行起意，意
  圖為自己不法之所有，並基於概括犯意，自八十九年七月間起至同年九月間止，
    先後將租用維廣公司自助餐攤位之老闆陳政偉、何明堂，分別在在苗栗縣頭份鎮
    後庄里後庄八之一號住處、新竹市東香里三十號中華大學旁餐廳內所收取之租金
    及押金八萬元、十八萬元，共計二十六萬元侵占入己。
二、案經被害人維廣公司訴由臺灣桃園地方法院檢察署檢察官偵查起訴。
    理  由
一、右揭事實，業據被告甲○○坦承不諱，核與告訴人維廣公司指訴之情節相符，並
    經證人陳政偉、李明堂證述確將應給付告訴人公司之款項悉數交付被告等情在卷
    。本件事證已臻明確，被告犯行堪以認定。
二、又被告前於八十八年中，侵占告訴人公司款項，經告訴人公司辭退，嗣因被告一
    再表示悔意而再度予以聘用，經告訴人公司代理人黃政毓於原審指明在卷（見原
    審卷第二二頁），並有臺灣桃園地方法院中壢簡易庭八十九年度壢簡字第一一一
    二號刑事簡易判決（見偵查卷第九至十頁）、臺灣高等法院檢察署刑案紀錄簡覆
    表在卷可稽。則被告於重新任職後，再侵占告訴人公司之款項，顯係另行起意。
    被告辯稱其一直都在告訴人公司上班，與前次侵占是同時所犯云云，並不足採。
三、核被告所為，係犯刑法第三百三十六條第二項業務侵占罪。其先後多次犯行，時
    間緊接，犯罪構成要件相同，顯係基於概括犯意為之，應依連續犯之規定論以一
    罪，並加重其刑。
四、原審認被告所犯罪證明確，本同上見解，適用刑法第五十六條、第三百三十六條
    第二項，罰金罰鍰提高標準條例第一條前段之規定，並審酌被告前曾侵占告訴人
    公司款項，告訴人公司憫其生活無依，重新聘僱，竟未能悔悟，再度侵占，迄今
    未能返還等一切情狀，量處有期徒刑十月。核其認事用法，均無不合，量刑亦屬
    妥適。公訴人循告訴人之請求提起上訴，認被告所犯惡性重大，原審量刑過輕，
    指摘原判決不當云云，惟原審已斟酌告訴人所指各情及被告犯罪情狀而為量刑；
    又被告上訴，指本件與前案為同時所犯云云，然本件應係另行起意，非為前案確
    定判決效力所及。是公訴人與被告之上訴，均無理由，應予駁回。
據上論斷，應依刑事訴訟法第三百六十八條，判決如主文。
本案經檢察官郭弘佑到庭執行職務。
中      華      民      國    九十      年      十      月      五      日
                              臺灣高等法院刑事第十一庭
                                  審判長法  官楊  照  男
                                        法  官  陳  炳  彰
                                        法  官  王  詠  寰
右正本證明與原本無異。
不得上訴。
                                        書記官  駱  麗  君
中      華      民      國     九十     年      十      月      五      日
附錄：本案論罪科刑法條全文
刑法第三百三十六條
對於公務上或因公益所持有之物，犯前條第一項之罪者，處一年以上七年以下有期徒
刑，得併科五千元以下罰金。
對於業務上所持有之物，犯前條第一項之罪者，處六月以上五年以下有期徒刑，得併
科三千元以下罰金。
前二項之未遂犯罰之。


司法院資訊處製作；財團法人民間司法改革基金會備份。
